# 请教陈版主合并对价的问题

提问人：chenxia342 时间：2016-05-16 09:58:37
陈版主， 您好，公司A通过拍卖取得了被合并方B的控股权，后来实物接收时，发现账实不符，双方约定这一块作价 500 万元，由B的前股东返给A，这个 500 万元可以冲减长期股权投资的初始成本吗？如果可以冲减，依据是什么？谢谢啦。

回答人：chenyiwei
可以。这是交易双方根据购买日的实际存在状况对交易对价的调整，所以可以冲减长期股权投资的初始成本。

提问人：chenxia342 时间：2016-05-17 16:20:30
谢谢陈版主，这个可以从哪个准则或者指南得出此结论呢？

回答人：chenyiwei
该交易的实质是因为交割日（购买日）发现所接收的净资产的状况与原先的约定不同，经交易双方协商对交易对价所作出的相应调整，所以当然可以调整合并成本和长期股权投资入账价值。